【裁判字號】    96,訴,2673
【裁判日期】    970715
【裁判案由】    妨害自由等
【裁判全文】
臺灣彰化地方法院刑事判決              96年度訴字第2673號
公  訴  人  臺灣彰化地方法院檢察署檢察官
被      告  甲○○
選任辯護人  王素玲律師
被      告  丙○○
            辛○○
                      弄27號.
前  二  人
共      同
選任辯護人  許哲嘉律師
被      告  庚○○
            乙○○
            己○○
            丁○○
上列被告因妨害自由等案件，經檢察官提起公訴（96年度偵字第
10296號），本院判決如下：
    主  文
甲○○意圖營利，聚眾賭博，處有期徒刑陸月，如易科罰金，以
新臺幣壹仟元折算壹日。應減刑為有期徒刑參月，如易科罰金，
以新臺幣壹仟元折算壹日。
丙○○所犯如附表所示之罪，各應處如附表所示之刑。應執行有
期徒刑貳年。
辛○○所犯如附表所示之罪，各應處如附表所示之刑。應執行有
期徒刑壹年柒月。
庚○○所犯如附表所示之罪，各應處如附表所示之刑。應執行有
期徒刑壹年。
乙○○所犯如附表所示之罪，各應處如附表所示之刑。應執行有
期徒刑玖月。
己○○所犯如附表所示之罪，各應處如附表所示之刑。應執行有
期徒刑拾壹月。
丁○○所犯如附表所示之罪，各應處如附表所示之刑。應執行有
期徒刑拾月。
丙○○、辛○○、庚○○、乙○○、己○○及丁○○其餘被訴部
分均無罪。
    犯罪事實
一、甲○○前曾於民國82年間，因賭博案件，經本院以82年度易
    字第2484號，判處有期徒刑5 月確定，且於82年12月29日易
    科罰金執行完畢（不構成累犯）。辛○○前曾於91年間，因
    業務過失傷害案件，經臺灣新竹地方法院以90年度交易字第
    89號，判處有期徒刑9 月，上訴後，經臺灣高等法院以91年
    度交上易字第215 號撤銷原判決，仍判處有期徒刑9 月確定
    ，入監執行後，於92年5 月31日縮短刑期執行完畢。乙○○
    前曾於93年間，因詐欺案件，經本院以93年度訴字第399 號
    ，判處有期徒刑2 月確定，入監執行後，於93年10月29日縮
    短刑期執行完畢。
二、甲○○意圖營利，自民國94年間起，至96年4 月24日前某日
    止，在臺灣地區某不詳地點（無從認定是否屬公眾得出入之
    場所），多次供丙○○、午○○等不特定賭客，經營俗稱「
    六合彩」之簽賭，而聚集不特定多數人參與「六合彩」賭博
    。其係以港式「二星」、「三星」、「四星」、「特別號」
    、「二尾」、「三尾」、「碰」、「連碰」等方式供丙○○
    、午○○等人簽賭，如簽注之號碼有2 碼、3 碼、4 碼或特
    別號與開出之博彩號碼相同或合於渠等對賭之條件者，即為
    中彩，由宋美豐分別賠付一定倍數之賭金予簽中之賭客，如
    未簽中，則由宋美豐贏得賭資，聚眾賭博財物。嗣因員警偵
    辦如附表所示之恐嚇及剝奪行動自由案件，於監聽過程及經
    證人午○○證述，始得知上情而查獲。
三、丙○○（綽號輕鬆）、辛○○（綽號阿禮）、庚○○（綽號
    阿祥）、乙○○（綽號黑輪）、戊○○（綽號幹中）、己○○及丁○○（綽號「阿凱」）共組暴力討債集團，以丙○○
    為首，辛○○在旁輔助，庚○○、乙○○、戊○○、己○○
    及丁○○等人平日則以丙○○位於彰化縣秀水鄉安東村安東
    巷93號之住處，及所經營位於彰化縣秀水鄉○○村○○路49
    5 號之「微笑小吃部」為處理集團討債事務之聚集場所，並
    由丙○○提供部分零用金及交通工具予庚○○、乙○○、戊○○、己○○及丁○○花用。陳家祥則為己○○之胞兄，不
    甘己○○遭壬○○、午○○、卯○○○、辰○○等人毆打，
    其等或由丙○○、辛○○、庚○○、戊○○、己○○、丁○○共同基於恐嚇危害安全之犯意聯絡（指附表編號1 所示部
    分），或由己○○、丁○○基於恐嚇危害安全之犯意聯絡（
    指附表編號2 所示部分），或由丙○○、辛○○、庚○○、
    乙○○、己○○、丁○○、陳家祥（即己○○之胞兄，未據
    起訴）基於剝奪行動自由之犯意聯絡（指附表編號3 所示部
    分），或由丙○○、辛○○、庚○○、乙○○、己○○、陳
    家祥（陳家祥部分未據起訴）基於恐嚇危害安全之犯意聯絡
    （指附表編號4 所示部分），丙○○、庚○○基於恐嚇危害
    安全之犯意聯絡（指附表編號5 所示部分），於附表編號1
    至5 所示之犯罪時間、犯罪地點，分別以附表編號1 至5所
    示之犯罪方式，分對附表編號1 至5 所示之被害人未○○等
    人為附表編號1 至5 所之犯罪行為。嗣經警進行監聽後，循
    線於96年11月6 日分別前往丙○○上址住處、微笑小吃部，
    辛○○位於彰化縣溪湖鎮○○路○ 段619 巷51弄27號住處及
    己○○位於彰化縣秀水鄉下崙村育英巷36號住處，及庚○○
    所駕駛之自小客車進行搜索，並查扣與本案無關之現金、帳
    單、本票影本、空白本票、支票、帳簿、行動電話、電擊棒
    、計算紙、讓渡證書、臺灣臺中地方法院執行命令、信封、
    球棍、甩棍、存款單等物品。
四、案經彰化縣警察局鹿港分局報告臺灣彰化地方法院檢察署檢
    察官偵查起訴。
    理  由
壹、證據能力部分：
一、按被告以外之人（包括證人、鑑定人、告訴人、被害人及共
    同被告等）於檢察事務官、司法警察官或司法警察調查中所
    為之陳述，與審判中不符時，其先前之陳述具有較可信之特
    別情況，且為證明犯罪事實存否所必要者，得為證據，刑事
    訴訟法第159 條之2 定有明文。又按被告以外之人於審判中
    有傳喚不到者，其於檢察事務官、司法警察官或司法警察調
    查中所為之陳述，經證明具有可信之特別情況，且為證明犯
    罪事實之存否所必要者，得為證據，刑事訴訟法第159 條之
    3 第3 款亦定有明文。所謂「前後陳述不符」之要件，應就
    前後階段之陳述進行整體判斷，以決定其間是否具有實質性
    差異，惟無須針對全部陳述作比較，陳述之一部分有不符，
    亦屬之。而所謂「具有較可信之特別情況」之情形，亦應就
    前後陳述時之各種外部情況進行比較，以資決定何者外部情
    況具有可信性。若陳述係在特別可信之情況下所為，則虛偽
    陳述之危險性即不高，雖係審判外陳述，或未經被告為反對
    詰問、對質，仍得承認其有證據能力。所稱「外部情況」之
    認定，例示如下：
    1.時間之間隔：陳述人先前陳述是在記憶猶新的情況下直接
      作成，一般與事實較相近，事後即可能因記憶減弱或變化
      ，致有不清晰或陳述不符之現象發生。
    2.有意識的迴避：由於先前陳述時被告未在場，是陳述人直
      接面對詢問警員所為陳述較為坦然；事後可能因陳述人對
      被告有所顧忌或同情，因而在被告面前較不願陳述不利被
      告之事實。
    3.受外力干擾：陳述人單獨面對檢察事務官或司法警察（官
      ）所為之陳述，程度上較少會受到來自被告方面強暴、脅
      迫、詐欺、利誘或收買等外力之影響，其陳述較趨於真實
      。若被告在庭或有其他成員參與旁聽時，陳述人可能會本
      能的作出迴避對被告不利之證述，或因不想生事招惹麻煩
      乃虛構事實或進而否認以前之供述而為陳述。
    4.事後串謀：證人對警察描述其所親身經歷之情形，因較無
      時間或動機去編造事實，客觀上亦較難認與被告間有勾串
      情事，其陳述具有較可信性。但事後因特殊關係，雙方可
      能因串謀、請託而統一口徑；或事後情況變化，兩者從原
      先敵對關係變成現在友好關係，抑或業已由中取得利益等
      情形，其陳述即易偏離事實而較不可信。
    5.警詢或檢察事務官偵查時，有無辯護人、代理人或親友在
      場：如有上開親誼之人在場，自可期待證人為自由從容之
      陳述，其證言之可信度自較高。
    6.警詢或檢察事務官所作之偵查筆錄記載是否完整：如上開
      筆錄對於犯罪之構成要件、犯罪態樣、加重減輕事由或起
      訴合法要件等事實或情況，均翔實記載完整，自可推定證
      人之陳述，與事實較為相近，而可信為真實。法院應斟酌
      上列因素綜合判斷，亦應細究陳述人之問答態度、表情與
      舉動之變化，此一要件係屬訴訟法事實之證明，以自由證
      明為已足，且應由主張此項證據之人證明。惟此僅係確定
      上開陳述有無證據能力而已，至該證據具有證據能力後，
      其證據力之強弱問題（指證明力），仍待法院綜合全辯論
      意旨及調查證據所得，依法認定之。
    本件證人即共同被告丙○○、庚○○、乙○○、戊○○、己○○，及證人即附表編號2 、4 所示被害人寅○○於警詢中
    及本院審理時之證述，雖有部分前後陳述不符之情形；且證
    人即附表編號2 、4 所示被害人壬○○、午○○，附表編號
    2 、3 、4 所示被害人辰○○，及附表編號5 所示被害人丑
    ○○均經本院合法傳喚後無正當理由均未到庭，且亦拘提無
    著，此有本院送達證書及拘提報告書在卷可稽，惟本院審酌
    其等於警詢中之證述距案發日較近，當時記憶自較深刻，可
    立即反應所知，不致因時隔日久而遺忘案情；且較無來自被
    告在場之壓力而出於虛偽不實之指證，或事後串謀而故為迴
    護其餘共同被告，抑或因和解而故為迴護被告之機會，揆諸
    上開說明，證人丙○○、庚○○、乙○○、戊○○、己○○
    、寅○○、壬○○、午○○、辰○○、丑○○於警詢中所為
    之陳述，客觀上應具有較可信之特別情況，且亦為證明犯罪
    事實存否所必要，依上揭規定，其等於警詢中之證言自得為
    證據，而有證據能力。
二、另按被告以外之人於審判外之言詞或書面陳述，除法律有規
    定者外，不得作為證據；又被告以外之人於審判外之陳述，
    雖不符合同法第159 條之1 至第159 條之4 規定，但經當事
    人於審判程序同意作為證據，法院審酌該言詞陳述或書面陳
    述作成時之情況，認為適當者，亦得為證據。當事人、代理
    人或辯護人於法院調查證據時，知有第159 條第1 項不得為
    證據之情形，而未於言詞辯論終結前聲明異議者，視為有前
    項之同意，刑事訴訟法第159 條第1 項及第159 條之5 分別
    定有明文。經查，本判決下列所引用之其餘各該被告以外之
    人於審判外之陳述（含書面陳述），檢察官及被告丙○○、
    辛○○、庚○○、乙○○、己○○、丁○○等人，及被告丙○○、辛○○之選任辯護人迄至本院言詞辯論終結前均未聲
    明異議，本院審酌上開證據資料製作時之情況，尚無違法不
    當及證明力明顯過低之瑕疵，亦認為以之作為證據應屬適當
    ，揆諸前開規定，爰依刑事訴訟法第159 條之5 規定，認前
    揭證據資料均有證據能力。
貳、認定事實及論罪科刑部分：
一、訊據被告甲○○就被訴聚眾賭博之犯行均坦承不諱，且據證
    人丙○○及午○○均證稱渠等曾向被告甲○○簽賭六合彩等
    情綦詳，被告甲○○被訴聚眾賭博犯行事證明確，應予依法
    論科。
二、訊據被告丙○○固坦承：就附表編號5 部分，證人丑○○有
    欠其款項，其曾叫被告庚○○、己○○去證人丑○○住處跟
    證人丑○○之母親說，要證人丑○○出面處理等語；被告辛○○則坦承：就附表編號1 部分，伊曾與被告丙○○一同去
    找證人巳○○，詢問有關未○○債務之事；就附表編號4 部
    分，伊曾搭載被告丙○○前往代表會主席住處，並在屋外等
    候；另就附表編號5 部分，伊曾前往證人丑○○住處找過1
    次，但未找到證人丑○○，伊有證人丑○○之行動電話號碼
    等語；被告庚○○則自承：就附表編號5 部分，伊曾前往證
    人丑○○住處欲證人丑○○還債，且曾持球棒砸打證人丑○○之座車等語；被告乙○○則自承：就附表編號2 部分，伊
    有與被告己○○、丁○○一起前往證人許丁世智住處，並與
    證人壬○○、許丁世智、辰○○及寅○○等人發生爭執；就
    附表編號3 部分，伊有與被告己○○、庚○○、乙○○等人
    去找證人辰○○，且證人辰○○有坐上渠等之車輛；就附表
    編號4 部分，伊有前往代表會主席住處等語；被告己○○則
    坦承就附表編號2 部分，伊有與被告丁○○共同前往證人許
    丁世智住處且與證人壬○○、午○○、許丁世智、辰○○及
    寅○○等人發生爭執；就附表編號3 部分，伊等有在證人許
    丁世智住處發現證人辰○○，並將證人辰○○帶回被告丙○○住處；就附表編號4 部分，伊有前往鄉代會主席住處等語
    ；被告丁○○則坦承就附表編號2 部分，伊有與被告己○○
    共同前往證人許丁世智住處且與證人壬○○、午○○、許丁
    世智、辰○○及寅○○等人發生爭執；就附表編號3 部分，
    伊等有在證人許丁世智住處發現證人辰○○，並將證人辰○○帶回被告丙○○住處等情。惟渠等均否認涉有何恐嚇危害
    安全罪及剝奪行動自由罪行，被告丙○○於本院辯稱：就附
    表編號1 部分，伊不認識未○○，未曾與未○○見過面；就
    附表編號3 部分，伊未曾在伊住處看過辰○○；就附表編號
    4 部分，伊係為幫被告己○○、丁○○調處遭毆乙事，才會
    前往代表會主席住處；就附表編號5 部分，伊未曾傳送簡訊
    恐嚇證人丑○○，亦未曾派被告庚○○砸證人丑○○的車子
    云云；被告辛○○則辯稱：就附表編號1 部分，伊不認識未
    ○○，僅係受朋友所託，跟被告劉清松一起去找證人巳○○
    詢問未○○有無在外欠款，因伊與證人巳○○很好，所以渠
    等去找被告巳○○時並未口出惡言；就附表編號4 部分，伊
    僅有載被告丙○○去代表主席住處後，就在外面等候；被告
    庚○○則辯稱：就附表編號1 、3 部分，伊均未參與恐嚇行
    為；另就附表編號5 部分，伊雖曾有砸證人丑○○之座車，
    但係因伊與證人丑○○曾發生口角，才自己拿球棒去砸車云
    云；被告乙○○則辯稱：就附表編號1 、5 部分與伊無關；
    另就附表編號3 部分，因伊與證人辰○○認識，故證人辰○○係自願搭乘渠等之座車，並無人強迫證人辰○○上車，就
    附表編號4 部分，伊僅有過去一下就直接返家云云；被告己○○則辯稱：未曾參與附表編號1 部分，就附表編號2 部分
    ，伊與被告丁○○係遭毆，並無恐嚇情事；且就附表編號3
    部分，證人辰○○係自願上車；另就附表編號4 部分，伊僅
    有與伊胞兄陳家祥前往鄉代會主席處，但無何恐嚇行為云云
    ；被告丁○○則辯稱：就附表編號1 部分與伊無關；另就附
    表編號2 部分，伊係遭對方毆打，並無恐嚇情事；而就附表
    編號3 部分，伊等並無強迫證人辰○○上車云云。選任辯護
    人則為被告丙○○、辛○○辯護：被告丙○○、辛○○僅係
    代友人即證人癸○○詢問未○○之欠債情形及經濟狀況，並
    未代為討債，未曾對未○○有何恐嚇及妨害自由之可能等語
    。經查：
  (一)就附表編號1所示被告丙○○、辛○○、庚○○、戊○○、
    己○○、丁○○等人恐嚇被害人未○○部分：
    經查，此部分之犯罪事實，業據被告丙○○、辛○○、戊○○均坦承確曾前往附表編號1 所示之犯罪地點詢問有關
      未○○欠債乙事，且據證人即目擊者巳○○於96年1 月18
      日警詢時先證稱：被告丙○○於95年12月左右自稱未○○
      有欠渠等錢，而被告丙○○就夥同被告辛○○及7 、8 名
      不詳姓名男子前往未○○住處包圍並叫囂要未○○拿60萬
      元出來解決，如不聽話讓伊抓到就要打死未○○等語（見
      鹿警分偵字第0960022431號警卷第86頁）；復於96年11月
      14日偵訊時具結後復證稱：其親眼目睹被告丙○○、辛○○至未○○住處討債，其等帶一大群人來並攜帶棒球棍，
      被告丙○○、辛○○一群人因沒有找到未○○，還當場放
      話，如果未○○10日內籌不到錢，就走著瞧，找到未○○
      就要讓他死，而未○○自殺前曾向其說如果被告丙○○、
      辛○○不讓他活下去，就要跟他們拼命，而除了被告丙○○、辛○○外，還有被告庚○○、戊○○、己○○及丁○○等人均有參與向未○○暴力討債之行為等語（見96年度
      偵字第10296 號卷(二)第2 頁至第4 頁）。經本院97年6 月
      17日審理時具結後復證稱：其在95年底，曾經在彰化縣埔
      鹽鄉子村未○○住處三合院看過被告丙○○及辛○○，
      但其僅在彰水路旁跟被告丙○○、辛○○對談過1 次，對
      談內容就是被告丙○○說有答應10天要還60萬，現在已經
      是第10天了，其說未○○跟其說並沒有答應你們，被告丙○○就說以後遇到就先打了，之後他們車子開了就走了；
      其第1 次只有看到被告丙○○、辛○○2 個人進去，第 2
      次被告丙○○、辛○○有帶很多人，其在檢察官偵訊時還
      記得，所以有看照片指認，當時有人帶棒球棍來；其在96
      年11月14日偵訊時所述均實在，當時記憶較為清晰，被告
      丙○○、辛○○等人那時有說叫未○○拿錢出來，否則如
      果遇到就先打，且要讓他死，其有將與被告丙○○等人之
      對話內容，及看到被告丙○○帶一群人來討債之情告訴未
      ○○，其第1 次是跟未○○說對方說人抓到要打死，要躲
      好；第2 次其跟未○○說很多人來找，自己要躲好；從被
      告丙○○等人最後1 次到未○○住處討債到未○○自殺，
      期間不超過2 個禮拜，其有電話詢問未○○，未○○表示
      對方要其馬上還60萬元，未○○當時有說出被告丙○○、
      辛○○的名字，並說被逼得走投無路，但沒有說要自殺；
      其僅看過被告丙○○等人來向未○○討債而已等語綦詳（
      詳見本院當日審判筆錄）。按證人巳○○係本案之目擊證
      人，其與被告丙○○等人均素無怨隙，其在偵訊及本院具
      結後以言詞證述附表編號1 所示被告丙○○等人有前揭恐
      嚇事實，不僅前後所述重要情節大致相符，且經證人巳○○於本院審理時與被告丙○○等人當庭對質，經被告辛○○於證人巳○○證述後，表達伊僅去過1 次，並僅係去詢
      問證人巳○○有關於未○○之住處在哪，狀況好否，有無
      要還錢後，隨即離開等語，及被告丙○○表示：伊當日係
      坐在車上，看被告辛○○跟證人巳○○談話很久，即下車
      要被告辛○○離開等語後，證人巳○○隨即復證稱：被告
      辛○○來跟其說未○○要還六十萬，其說未○○沒有這樣
      說，被告辛○○馬上就打電話，不知道打給誰，講完電話
      之後就說，有，有要還六十萬；且被告丙○○說的是謊言
      ，當時渠等放話放得很難聽，說抓到就給他死等語（詳見
      本院九十七年六月十七日審判筆錄），足認證人巳○○就
      前情所述極為確定；再依卷存證據資料內並無任何積極證
      據足以證明證人巳○○上開證述係屬虛偽，亦無足以令人
      顯信證人證述為不可採之品性證據或前科證據存在，本院
      自不得僅以證人巳○○與附表編號1 所示被害人未○○間
      有親戚關係，即全盤抹煞其在訴訟上所具有之證人資格及
      其證言之證明力。況證人巳○○前開有關討債情節之證述
      ，核與證人即共同被告戊○○於96年11月6 日警詢時證稱
      ：被告丙○○、辛○○曾叫伊等去索討債務，過程都是由
      被告己○○打電話叫伊去被告丙○○家中泡茶，被告丙○○、辛○○會說討債地點，渠等一批人就跟被告丙○○、
      辛○○一起去向債主催討債務，到達現場後，也是由被告
      丙○○、辛○○負責與債主接洽，渠等係受指示在現場助
      勢做場面，以利催討債務，而在95年12月31日有與被告丙○○、辛○○等人前往彰化縣埔鹽鄉○○村○○路○ 段28
      5 號討債，當時係2 台車共6 、7 人前往，其中有伊、被
      告丙○○、辛○○、己○○及丁○○，其他人伊則忘記了
      等語證述相符（見鹿警分偵字第0960022431號警卷第35頁
      、第36頁至第37頁、第39頁）相符；而證人戊○○於96年
      11月6 日同日警詢時則明確向員警表示伊未曾參與附表編
      號2 、3 、4 所示之犯行，伊當時係在彰化市刺青等語（
      見同上警卷第37頁），更足徵證人戊○○該次警詢之陳述
      ，均係出於任意性之自由陳述。從而，證人巳○○前開所
      為證述，應認其憑信性極高，上情應堪認定。再本案被害
      人未○○事後因不堪被告丙○○、辛○○、庚○○、戊○○、己○○、丁○○等人前揭恐嚇討債行為，而自殺身亡
      乙情，亦據證人巳○○證述在卷，被告丙○○、辛○○、
      庚○○、戊○○、己○○、丁○○此部分恐嚇行為，已足
      致被害人未○○心生畏懼至明。
    至被告丙○○、辛○○雖辯稱渠等僅係受證人癸○○之託
      前往打聽未○○此人，與未○○間並無債務關係，毋庸恐
      嚇未○○云云；被告庚○○、己○○及丁○○則均辯稱未
      曾於附表編號1 所示之時間前往該地點為恐嚇行為云云；
      選任辯護人則為被告丙○○、辛○○辯稱證人巳○○於本
      院審理時，就究竟有無將附表編號1 所示行為人欄所載被
      告所為之恐嚇情事告知被害人未○○前後證述不一等語，
      另有證人癸○○於本院97年6 月17日審理時證稱：其因臺
      中的朋友要找未○○，但因其住彰化對埔鹽不熟，才拜託
      丙○○、辛○○去找人並瞭解狀況，當時並無叫被告丙○○、辛○○去解決債務，僅係請渠等去找人等語（詳見本
      院當日審判筆錄）。惟查被告丙○○、辛○○確曾於附表
      編號1 所示之時、地前往未○○住處及附近欲進行討債乙
      節，業據證人巳○○證述明確，且據證人癸○○於本院審
      理時亦證稱：其當時僅對被告辛○○、丙○○說欠上百萬
      元，並沒說欠60萬元，後來被告丙○○說有聯絡上，要用
      60萬元來處理等語（詳見當日審判筆錄），足徵倘證人癸○○僅係欲被告丙○○、辛○○前往尋人，被告丙○○、
      辛○○焉有可能事後可告知證人癸○○係欲以60萬元進行
      和解，是被告丙○○、辛○○此部分辯解，顯係事後卸責
      之詞，不足採信，而證人癸○○上開證述，亦不足以作為
      有利被告等人之認定；另被告庚○○、己○○及丁○○之
      辯解，亦與證人巳○○、戊○○之指證不符，亦應認係屬
      事後卸責之詞，不足採信；至選任辯護人雖質疑證人巳○○於本院審理時，未於第一次經辯護人詰問時，即完整陳
      述曾將附表編號1 所示之犯罪方式欄所載恐嚇事實告知被
      害人未○○，然此情實乃證人巳○○於審理過程中，就何
      謂法律構成要件之重要事實無從知悉，僅就其記憶中重要
      之點先行陳述，惟其於審理過程中，即已再行釐清其確已
      告知被害人未○○如附表編號1 所示之恐嚇犯罪事實，並
      提醒被害人未○○需躲藏妥當等語，更足徵證人巳○○實
      係在無人教訟，且未預設立場之情況下，依其記憶而為真
      實陳述。從而，實難僅因證人巳○○未能於初始即就全情
      陳述明確，即認證人巳○○所為證述與事實相違，選任辯
      護人此部分所為辯護，亦難為被告丙○○、辛○○有利之
      認定。
  (二)就附表編號2 所示被告己○○、丁○○恐嚇證人壬○○、午
    ○○、許丁世智、辰○○及寅○○部分：
    經查，此部分犯罪事實，業據被告己○○、丁○○坦承確曾
    於附表編號2 所示之時間前往證人許丁世智住處，並與證人
    壬○○、午○○、許丁世智、辰○○及寅○○等人發生爭執
    互毆等情，且據證人即被害人壬○○於96年11月13日偵訊時
    具結後證稱：被告己○○、丁○○到達許丁世智住處後，即
    要午○○到外面，雙方並在屋外發生口角，被告己○○、丁○○並取出棍棒朝午○○、許丁世智、辰○○及寅○○等人
    毆打，並說要午○○還錢，否則要午○○死；後來其等4 人
    （應係指壬○○、午○○、寅○○、許丁世智）就趕緊逃離
    許丁世智住處等語綦詳（見96年度偵字第10296 號卷(一)第86
    頁至第88頁），核與證人即被害人午○○於96年11月13日偵
    訊時具結後證稱：96年4 月25日下午7 時被告丙○○的小弟
    一到現場就砸許丁世智住處的門，並且口出惡言，之後被告
    丙○○小弟要對其動手動腳，遭許丁世智、辰○○、寅○○
    及壬○○等人阻止，渠等即開始拉扯、毆打；期間被告丙○○的小弟有嚇稱如果在外面遇到，要讓其好看，其即趕緊將
    壬○○、許丁世智、寅○○等人載離現場等語（見96年度偵
    字第10296 號卷(一)第94頁），及證人即被害人寅○○於96年
    11月23日偵訊時具結後證稱：被告丙○○的小弟於96年4 月
    25日晚上到達許丁世智住處時，即大小聲，並砸卯○○○住
    處的門，後來就跟午○○到外面討論要債，並發生口角，被
    告丙○○的小弟隨即取出棍棒等物，朝其及午○○及壬○○
    、許丁世智、辰○○等人毆打解等語相符（見96年度偵字第
    10296 號卷(二)第23頁）。按證人壬○○、午○○及寅○○均
    係本案之被害人，其等與被告己○○、丁○○間本無怨隙，
    且無任何金錢債務糾紛，渠等均在偵訊具結後負偽證罪處罰
    之心理壓力下，以言詞證述附表2 所示被告己○○、丁○○
    等人之恐嚇事實，不僅互核相符，且渠等就所受傷勢之傷害
    部分，均未提出告訴，更足徵證人壬○○、午○○及寅○○
    等人前揭證述，尚無故意誣陷被告己○○、丁○○等人之情
    ；再依卷存證據資料內並無任何積極證據足以證明證人壬○○、午○○及寅○○上開證述係屬虛偽，亦無足以令人顯信
    證人證述為不可採之品性證據或前科證據存在，本院自不得
    僅以證人壬○○、午○○及寅○○為本案之被害人，即全盤
    抹煞其等在訴訟上所具有之證人資格及其證言之證明力。證
    人壬○○、午○○及寅○○前開證述，應可認與事實相符，
    前情足堪認定。又據證人壬○○、午○○及寅○○上揭證述
    ，渠等於遭被告己○○、丁○○恐嚇後，隨即離開證人許丁
    世智住處，且證人壬○○、午○○、寅○○及被害人許丁世
    智復均前往彰化縣秀水鄉鄉民代表會主席陳文欣住處躲藏，
    亦足徵被告己○○、丁○○前開所為恐嚇行為，已足使附表
    編號2 所示被害人壬○○、午○○、許丁世智、辰○○及寅
    ○○心生畏懼至明。被告己○○、丁○○雖均辯稱渠等僅2
    人，對方人數較眾，渠等始係遭毆之被害人云云。然查，被
    告己○○、丁○○2 人均正值壯年，年輕力壯，縱被告己○○及丁○○係前往被害人許丁世智住處，亦難認被告己○○
    、丁○○尚無可能因憑恃年輕力壯而為前揭恐嚇行為。被告
    己○○、丁○○此部分辯解，尚難遽為渠等有利之認定。
  (三)就附表編號3 所示被告丙○○、辛○○、己○○、丁○○、
    庚○○、乙○○、陳家祥剝奪證人辰○○行動自由部分：
    經查，此部分犯罪事實，業據被告丙○○、辛○○坦承於
      被告己○○、丁○○、庚○○、乙○○、陳家祥帶證人辰
      ○○返回被告丙○○住處時均在場；另據被告己○○、丁○○、庚○○及乙○○均坦承曾在證人許丁世智住處附近
      尋得證人辰○○，均將證人辰○○帶回被告丙○○住處等
      情。又證人辰○○於96年11月1 日警詢時證稱：當時因壬○○、寅○○與許丁世智逃跑躲藏起來，其就被綽號阿祥
      （即指被告庚○○）、家泓（即指被告己○○）及黑輪（
      即指被告乙○○）抓上車前往被告丙○○住處，當時被告
      丙○○、辛○○及2、30 個手下均在家，被告丙○○、辛○○就指著其說要帶小弟去找寅○○、壬○○及許丁世智
      等人，否則就不讓其回去，之後被告丙○○、辛○○就指
      揮被告乙○○、庚○○及己○○開車載其去找人等語（見
      鹿警分偵字第0960022431號警卷第73頁）；其於96年11月
      13日偵訊時具結後同證稱：其係在當晚9 時許，遭被告丙○○之小弟駕車至許丁世智住處，於附近遭強迫上車至被
      告丙○○住處，且稱如不找出壬○○、午○○，就不讓其
      離開，之後就開始找人，後來係壬○○向其表示其等均在
      秀水鄉代表會主席處，被告丙○○之小弟才放其離開等語
      （見96年度偵字第10296 號卷(一)88頁），此情核與證人寅
      ○○於96年11月23日偵訊時、證人壬○○於96 年11 月13
      日偵訊時及證人午○○於96年11月13日偵訊時具結後均證
      稱：後來接到辰○○來電說於當晚遭被告丙○○之小弟挾
      持逼迫渠等須出面等語相符（見96年度偵字第10296 號卷
      (二)第23頁、96年度偵字第10296 號卷(一)第86頁至第88頁、
      第94頁）。蓋證人辰○○、寅○○、壬○○及午○○均係
      於具結後負偽證罪處罰之心理壓力下，同為前開證述，且
      證人辰○○、寅○○、壬○○及午○○前開證述，亦核與
      證人即共同被告乙○○於96年11月16日警詢時證稱：96年
      4 月25日當天被告丙○○打電話給他，並開車來接他，上
      車後，就看到被告丁○○頭部受傷，後來其等回到被告丙○○住處，等被告己○○、丁○○就醫，被告丙○○則先
      打電話給打被告己○○、丁○○那些人，但對方沒接電話
      ，後來其等就一起前往被告己○○、丁○○遭毆打之地點
      找人，但在附近被告丁○○發現證人辰○○，就由其負責
      駕駛一部賓士車，由被告己○○、庚○○及一名不知年籍
      姓名之人強押證人辰○○至其所駕駛之賓士車上，而將辰
      ○○抓到被告丙○○家裡，詢問毆打被告己○○及丁○○
      那些人在哪裡，證人辰○○回答不知道，當時就有人在毆
      打證人辰○○，其見到有人在毆打證人辰○○就跟著打一
      、二拳後，就到外面馬路旁。後來有人要其開賓士車去外
      面找人，原本找不到，後來才接到電話說那些人在彰化縣
      秀水鄉代表會主席家中，其等就一起前往代表會主席家中
      等語相符（見鹿警分偵字第0960022431號警卷第19頁至第
      22 頁） ，更足徵證人辰○○、寅○○、壬○○及午○○
      前開證述非虛，應係屬真實。蓋證人午○○、壬○○、寅
      ○○、許丁世智及辰○○等人均甫於證人許丁世智住處與
      被告己○○及丁○○發生爭執，並遭被告己○○、丁○○
      2 人恐嚇，業如前述，實難想像證人辰○○於晚上偶遇被
      告乙○○、庚○○、己○○、丁○○及被告己○○胞兄陳
      家祥等人，且渠等欲其上車同行尋找證人壬○○、午○○
      、寅○○、許丁世智時，會毫無恐懼且出於自由意願地跟
      隨被告乙○○、庚○○、己○○、丁○○及被告己○○胞
      兄陳家祥上車；況據被告乙○○於警、偵訊時亦自承證人
      辰○○於被告丙○○住處時，曾遭其及另一人毆打，被告
      丙○○於本院審理時亦坦承於伊住處時，被告己○○之胞
      兄曾毆打證人辰○○，更足認證人辰○○、寅○○、壬○○及午○○前開證述證人辰○○係遭強行剝奪行動自由等
      證述係屬真實。
    至被告丙○○、辛○○雖均辯稱與渠等無關，且被告乙○○、庚○○、己○○、丁○○亦均辯稱證人辰○○係自願
      帶渠等去找證人壬○○等人云云。惟查，綜合前開證人所
      指證，被告乙○○、庚○○、己○○及丁○○等人於尋得
      證人辰○○後，隨即撥打電話予被告丙○○，而於被告丙○○住處時，被告丙○○復親自詢問證人辰○○有關其餘
      證人壬○○、午○○、許丁世智及寅○○行蹤，甚而容認
      被告乙○○及被告己○○之胞兄陳家祥對證人辰○○毆打
      ，而被告辛○○亦均隨行在側，被告丙○○、辛○○均難
      推諉與本案無關；另衡諸當時客觀情狀，證人辰○○實無
      可能自願與被告乙○○、庚○○、己○○、丁○○等人同
      行，業如前述，而被告乙○○於警、偵訊時亦已明確陳稱
      當時證人辰○○係被強迫上車尋人等語，蓋被告乙○○於
      警、偵訊時亦均明確表明伊與被告丙○○、辛○○均僅係
      一般朋友關係，並表示未曾知悉被告丙○○、辛○○係從
      事暴力討債工作，另就其餘有關附表編號1 、2 、5 之恐
      嚇犯行均陳稱與伊無關等語，顯見被告乙○○於前開警、
      偵訊時係基於自由陳述，被告乙○○於警、偵訊之陳述實
      可採信。從而，被告乙○○事後改辯稱因伊與證人辰○○
      熟識，故證人辰○○自願上車云云，及被告庚○○、己○○、丁○○辯稱證人辰○○並未遭強迫上車及妨害自由云
      云，均顯係卸責避就之詞，皆不足採信。
  (四)就附表編號4 所示被告丙○○、辛○○、己○○、乙○○、
    陳家祥恐嚇證人午○○、壬○○、許丁世智及寅○○部分：
    經查，就此部分犯罪事實，業據被告丙○○、辛○○、己○○及乙○○均坦承確曾前往附表編號4 所示之地點等情
      ，且據證人寅○○於96年11月23日偵訊時具結後證稱：其
      等躲藏在彰化縣秀水鄉鄉民代表主席住處時，被告丙○○
      、辛○○就帶小弟到秀水鄉鄉民代表主席住處包圍，當時
      被告丙○○、辛○○表示一定要將其等帶走，但遭主席拒
      絕，其及許丁世智即遭毆打。後來渠等5 人在外躲了十幾
      天，被逼到不得已，才前往調解委員會以15萬元與被告丁○○、己○○達成和解等語綦詳（見96年度偵字第10296
      號卷(二)第23頁），核與證人壬○○於96年10月25日警詢時
      及96年11月13日偵訊時具結後證稱：渠跑到秀水鄉代表會
      主席住處要求協調，被告丙○○後來就帶2 、30個人去包
      圍，說要強押其等，又衝進代表會主席住處毆打寅○○，
      在毆打過程中，被告丙○○還指揮小弟說打給他死，你們
      真的不怕吃子彈等語（見鹿警分偵字第0960022431號警卷
      第58頁、第72頁，96年度偵字第10296 號卷(一)第87頁），
      及證人午○○於96年11月13日偵訊時具結後證稱：在鄉代
      會主席住處，有人用煙灰缸砸寅○○的頭，且要主席將其
      等交出來，一直到警方到達，被告丙○○等人才離開等語
      相符（見96年度偵字第10296 號卷(一)第95頁），蓋證人午
      ○○、壬○○、寅○○前開證述均互核相符，且衡之當時
      客觀情狀，被告丙○○、辛○○、己○○、丁○○、庚○○、乙○○及被告己○○胞兄陳家祥係於強押辰○○進行
      聯絡後，始得知證人午○○、壬○○、許丁世智及寅○○
      之下落，渠等復係欲為被告己○○、丁○○出氣，於被告
      丙○○、辛○○、己○○、乙○○及被告己○○胞兄陳家
      祥等人聚眾前往彰化縣秀水鄉鄉民代表會主席陳文欣住處
      時，以附表編號4 所示之毆打及恐嚇言語對證人午○○、
      壬○○、許丁世智及寅○○等人恐嚇，尚未悖離一般經驗
      法則。證人午○○、壬○○、寅○○前開證述應認具有相
      當高之憑信性，附表編號4 所示之犯罪事實應堪認定，且
      證人午○○、壬○○、許丁世智及寅○○事後復均在外躲
      藏，更足徵渠等因被告丙○○、辛○○、己○○、乙○○
      及被告己○○胞兄陳家祥之行為，而心生畏懼。
    至被告丙○○雖辯稱伊並無任何恐嚇行為，且事後業已和
      解云云；被告辛○○則辯稱：伊僅在外等候云云；被告己○○及乙○○亦均辯稱未曾有何恐嚇行為云云；另證人寅
      ○○則於本院97年6 月17日審理時翻異前詞。惟查，被告
      丙○○、辛○○、己○○及乙○○前開辯解，顯與上開證
      人所述相違，且證人寅○○於96年11月23日警詢時、辰○○於96年11月13日偵訊時、及午○○於96年11月13日偵訊
      時均已證述係因遭騷擾不得已才和解等語，更足認被告丙○○辯稱事後業已和解等語，與被告丙○○是否涉有附表
      編號4 所示恐嚇犯行無涉，從而，被告丙○○、辛○○、
      己○○、乙○○此部分辯解，應顯係事後卸責之詞，不足
      採信；另證人寅○○於97年6 月17日本院審理時雖就案發
      經過之陳述，與其偵訊時所為前開證述略有出入，並證稱
      應係以本院審理時所為證述較為可採，然本院開庭之時間
      距離案發時間已年逾，證人寅○○實無可能於本院審理時
      就相關事實經過有更清晰之記憶，況證人寅○○於本院審
      理時證稱本院審理所述比較真實後，復陳稱因為渠等已經
      和解了，其在警、偵訊時均有老實跟警察及檢察官說，且
      警察跟檢察官也沒有不當取供等語（詳見本院當日審判筆
      錄），更足徵證人寅○○翻異前詞，顯係因事後和解及與
      被告同庭進行交互詰問，承受相當心理壓力下所致，是證
      人寅○○警、偵訊所為證述，顯較本院審理時所為證述可
      採，併此敘明。
  (五)就附表編號5所示被告丙○○及庚○○恐嚇證人丑○○部分：
    經查，此部分犯罪事實，業據被告丙○○坦承確與證人丑○○有賭債糾紛，且曾前往討債，及知悉證人丑○○之行動電
    話門號等情，及被告庚○○坦承確曾持拿球棒擊砸證人丑○○所有之車號7577-LG 自小客車等情；另據證人丑○○於96
    年11月13日偵訊時具結後證稱：因其欠被告丙○○賭債，被
    告丙○○等人找不到我，所以就砸其車號7757-LG 自小客車
    洩恨，並且藉此作為恐嚇其之方法；且被告丙○○亦曾傳簡
    訊「我知道你家住何處，也知道你的小孩在何處就讀，你不
    出面也沒有關係，我會每天找你老爸爸泡茶、聊天」，其看
    了之後非常害怕，也擔心被告丙○○會找其家人報復，另外
    ，其根本不認識被告庚○○，亦未曾和被告庚○○起過衝突
    ，後來係因其父親被被告丙○○等人逼到受不了了，才會去
    外面借100 萬元跟被告丙○○和解，之後其才敢返家等語綦
    詳（見96年度偵字第10296 號卷(二)第7 頁至第10頁），此外
    ，尚有上開自小客車遭毀損之照片6 紙在卷可稽（見鹿警分
    偵字第0960022431號警卷第106 頁至第108 頁）。按證人丑
    ○○係本案之被害人，其與被告丙○○間雖有賭債糾紛，然
    證人丑○○就伊前開自小客車遭毀損之事實並未提起告訴，
    且證人丑○○於96年11月13日同日偵訊時亦證稱：其不知情
    被告丙○○及其小弟有無攜帶物品來找其討債等語（詳見第
    2 卷第7 至第10頁），足認證人丑○○係就其所見所聞之事
    實為平實描述，尚無故意臆測、添附不利被告丙○○、庚○○，甚或其餘同案被告之證述，憑此亦顯見其並無故陷被告
    丙○○、庚○○於罪之必要及可能；且其在偵訊時係於具結
    後承受偽證罪處罰之心理壓力下為前揭證述，而依卷存證據
    資料內並無任何積極證據足以證明證人丑○○上開證述係屬
    虛偽，亦無足以令人顯信證人丑○○證述為不可採之品性證
    據或前科證據存在，本院自不得僅以證人丑○○與被告丙○○間有賭債糾紛，即全盤抹煞其在訴訟上所具有之證人資格
    及其證言之證明力。況被告庚○○於96年11月6 日警詢時自
    承：被告丙○○曾教唆其去敲破被害人丑○○所有車子之玻
    璃等語（見鹿警分偵字第0960022431號警卷第25頁至第31頁
    ）；於翌日即96年11月7 日本院羈押訊問時雖先陳稱伊係因
    曾與證人丑○○在微笑小吃部外有不愉快的事情，才會砸毀
    丑○○所有車輛之玻璃，惟經本院提示96年11月6 日警詢筆
    錄後，被告庚○○仍承認係被告丙○○叫伊去砸毀證人丑○○之車輛等語（見本院96年度聲羈字第397 號卷第11頁至第
    13頁），此亦核與證人丑○○前開證述與被告庚○○毫不認
    識，前亦無任何怨隙等語相符，更足認證人丑○○前開證述
    實屬有據，證人丑○○所為前揭證述，應認為具有極高度之
    憑信性，足認應與事實相符。又據證人丑○○前開證述，其
    因恐遭不測，於其父親借款還債前，完全不敢返家，亦足徵
    被告丙○○、庚○○前開恐嚇行為，已足致證人丑○○心生
    畏懼甚明。至被告丙○○雖辯稱未曾傳送簡訊恐嚇云云，且
    被告庚○○事後改辯稱伊係因與證人丑○○間之私人恩怨才
    會前往砸車，伊之砸車行為與被告丙○○毫無關係云云，然
    被告丙○○確自承知悉證人丑○○之行動電話號碼，且本院
    亦已就證人丑○○之證言具有高度憑信性之理由敘述如前，
    從而被告丙○○辯稱未曾為如上之傳送簡訊、敲砸車子之恐
    嚇行為，尚應係屬卸責之詞，不足採信；另被告庚○○事後
    雖翻異之詞，惟被告庚○○於警詢時，就員警詢問有關是否
    曾參與附表編號1 、2 、3 、4 所示之犯行，均予以否認，
    足認被告庚○○此部分之警詢所述，實具有高度之任意性，
    被告庚○○事後改辯上情，顯係欲迴護被告丙○○之情酌然
    。從而，被告庚○○事後改稱上情，尚難為伊及被告丙○○
    有利之認定。
  (六)綜上所述，本件附表編號1 、2 、4 、5 所示之各行為人欄
    所載被告之恐嚇犯行，及附表編號3 所示之行為人欄所載被
    告之剝奪行動自由犯行，均事證明確，被告丙○○、辛○○
    、庚○○、乙○○、己○○及丁○○各所涉如附表所示之犯
    行，均堪以認定，皆應予依法論科。
三、核被告甲○○所為，係犯刑法第268 條後段之意圖營利聚眾
    賭博罪。按所謂恐嚇，凡一切言語、舉動足以使他人生畏懼
    心者，均包含在內（最高法院22年上字第1310號判例要旨參
    照）。亦即刑法上恐嚇取財罪之恐嚇，係指以危害通知他人
    ，使該人主觀上生畏怖心之行為，恐嚇之手段並無限制，即
    使其所為之手段，在一般社會通念上，未達不能抗拒之程度
    ，仍屬當之，且其通知危害之方法僅足使對方理解其意義，
    並足以影響其意思之決定與行動自由均屬之。查被告丙○○
    、辛○○、庚○○、己○○及丁○○等人於附表編號1 所示
    之時、地，以聚眾持拿棍棒及嚇稱倘不還錢即要毆打及死得
    很難看等語；及被告己○○、丁○○於附表編號2 所示之時
    、地，以嚇稱：渠等為丙○○之小弟，如不解決債務，即要
    渠等死得很難看等語；及被告丙○○、辛○○、己○○、乙○○於附表編號4 所示之時、地，以持拿煙灰缸、徒手砸打
    及出言嚇稱如不出面解決要讓其等吃子彈等語；及被告丙○○、庚○○於附表編號5 所示之時、地，以傳送「我知道你
    家在何處，也知道你的小孩在何處就讀，你不出面也沒關係
    ，我會每天找你老爸爸泡茶、聊天」等簡訊內容，及持拿棍
    棒砸毀汽車等，均足使被害人等害怕生命、身體產生危害及
    財產恐受損，而心生畏佈，其等行為該當恐嚇之要件，至為
    顯然。再按刑法第302 條第1 項及第304 條第1 項之罪，其
    所保護之法益均為被害人之自由，而私行拘禁，及不外以強
    暴、脅迫為手段，其罪質本屬相同，惟第302 條第1 項之法
    定刑，既較第304 第1 項為重，則以私行拘禁之方法妨害人
    自由，縱其目的在使人行無義務之事，或妨害人行使權利，
    仍應逕依第302 條第1 項論罪，並無適用第304 條第1 項之
    餘地，最高法院29年上字第3757號判例意旨參照。從而，被
    告丙○○、辛○○、庚○○、乙○○、己○○、丁○○及未
    經起訴之陳家祥於以非法方法剝奪被害人辰○○同時，復要
    求被害人辰○○需為撥打電話找出被害人午○○、壬○○、
    許丁世智及寅○○之下落此無義務之事，惟參酌前開判例意
    旨，此部分仍應逕依刑法第302 條第1 項論罪。核被告丙○○、辛○○、庚○○、乙○○、己○○及丁○○所為如附表
    所示之行為，分係犯如附表所示之罪名。被告丙○○、辛○○、庚○○、己○○、丁○○、戊○○間就附表編號1 所示
    之恐嚇危害安全罪，及被告己○○、丁○○間就附表編號2
    所示之恐嚇危害安全罪，及被告丙○○、辛○○、庚○○、
    乙○○、己○○、丁○○與未經起訴之陳家祥間就附表編號
    3 所示之剝奪行動自由罪，及被告丙○○、辛○○、乙○○
    、己○○與未經起訴之陳家祥間就附表編號4 所示之恐嚇危
    害安全罪，及被告丙○○、庚○○間就附表編號5 所示之恐
    嚇危害安全罪，均有犯意聯絡及行為分擔，自應論以共同正
    犯。被告丙○○、辛○○就附表編號1 所示之2 次恐嚇犯行
    ，均係針對同一被害人未○○所積欠之同一筆債務所為之恐
    嚇討債，且時空密接，顯係基於同一恐嚇罪犯意下之接續行
    為，僅侵害一個法益，此部分應僅論以一罪；又被告丙○○
    、庚○○就附表編號5 所示之恐嚇犯行，雖有於不同時間傳
    送簡訊及砸毀車輛之恐嚇行為，然亦係針對同一被害人丑○○所積欠之同一筆債務所為之恐嚇討債，且時空亦屬密接，
    亦應係基於同一恐嚇罪犯意下之接續行為，亦僅侵害一個法
    益，此部分亦應僅論以一罪。再按刑事法若干犯罪行為態樣
    ，本質上原具有反覆、延續實行之特徵，立法時既予特別歸
    類，定為犯罪構成要件之行為要素，則行為人基於概括之犯
    意，在密切接近之一定時、地持續實行之複次行為，倘依社
    會通念，於客觀上認為符合一個反覆、延續性之行為觀念者
    ，於刑法評價上，即應僅成立一罪。學理上所稱「集合犯」
    之職業性、營業性或收集性等具有重複特質之犯罪均屬之，
    例如經營、從事業務、收集、販賣、製造、散布等行為概念
    者是（最高法院95年度臺上字第1079號判決要旨參照）。經
    營俗稱「六合彩」之賭博者，係於每週香港六合彩開獎決定
    輸贏，本質上乃具有反覆、延續性行為之特徵，於刑法評價
    上，應認係集合多數犯罪行為而成立之獨立犯罪型態之「集
    合犯」，為包括一罪，應僅成立一罪；且於當期六合彩開獎
    前多次接受簽賭之行為，均係意圖營利聚眾賭博犯行之接續
    行為。又本案被告甲○○意圖營利聚眾賭博之行為期間，跨
    越95年7 月1 日刑法修正生效施行前、後，惟本案既評價為
    一罪，應以最後行為時之法律處斷，故本案應直接適用修正
    施行後之新法，自無新舊法比較適用之問題。被告己○○、
    丁○○就附表編號2 之犯行，均係以一行為同時侵害被害人
    壬○○、午○○、許丁世智、辰○○及寅○○等人之法益；
    被告丙○○、辛○○、己○○、乙○○就附表編號4 之犯行
    ，亦均係以一行為同時侵害被害人午○○、壬○○、許丁世
    智及寅○○等人之法益，皆為同種想像競合犯，均應依法從
    一重處斷。被告丙○○就附表編號1 、3 、4 、5 之犯行，
    及被告辛○○就附表編號1 、3 、4 之犯行，及被告庚○○
    就附表編號1 、3 、5 之犯行，及被告乙○○就附表編號 3
    、4 之犯行，及被告己○○就附表編號1 、2 、3 、4 之犯
    行，及被告丁○○就附表編號1 、2 、3 之犯行，均係基於
    不同之行為決意，且犯罪行為亦迥然有別，自應予分論併罰
    。被告辛○○前曾於91年間，因業務過失傷害案件，經臺灣
    新竹地方法院以90年度交易字第89號，判處有期徒刑9 月，
    上訴後，經臺灣高等法院以91年度交上易字第215 號撤銷原
    判決，仍判處有期徒刑9 月確定，入監執行後，於92年5 月
    31日縮短刑期執行完畢；被告乙○○前曾於93年間，因詐欺
    案件，經本院以93年度訴字第399 號，判處有期徒刑2 月確
    定，入監執行後，於93年10月29日縮短刑期執行完畢等情，
    有臺灣高等法院被告前案紀錄表存卷可參，其於5 年內故意
    再犯本件有期徒刑以上之各罪，皆屬累犯，分應依刑法第47
    條第1 項規定加重其刑。爰審酌被告丙○○、辛○○、庚○○、乙○○、己○○及丁○○不思以正當工作獲取生活所需
    ，竟聚眾以恐嚇、剝奪行動自由之手段進行討債行為，且係
    以被告丙○○為首，被告辛○○次之，雖尚難以組織犯罪條
    例之罪責相繩，然對地方民眾所造成之心理壓力及實際危害
    甚鉅。另審酌被告丙○○、辛○○、庚○○、乙○○、己○○及丁○○各自參與犯罪之程度，及各次犯罪之動機、手段
    ，及對被害人所造成之危害，犯罪後尚難認有何悔意；被告
    甲○○前已有賭博前科，此有臺灣高等法院被告前案紀錄表
    存卷可參，雖未構成累犯，惟仍未能記取教訓，聚眾從事六
    合彩賭博，且時間非短，助長社會非法賭博風氣非輕，惟另
    考量政府現已准許合法經營樂透彩，社會情況亦有所改變，
    且其犯後坦承犯行，態度尚佳等一切情狀，分別量處如附表
    所示之刑，且就被告甲○○部分，諭知易科罰金之折算標準
    。按犯罪在中華民國96年4 月24日以前者，除本條例另有規
    定外，依下列規定減刑：一死刑減為無期徒刑。二無期徒刑
    減為有期徒刑20年。三有期徒刑、拘役或罰金，減其刑期或
    金額2 分之1 ；犯最重本刑為5 年以下有期徒刑以下之刑之
    罪，依本條例規定減為6 月以下有期徒刑、拘役者，應於為
    減刑裁判時，併諭知易科罰金折算之標準，中華民國96年罪
    犯減刑條例第2 條第1 項、第9 條分別定有明文。查本件被
    告甲○○所犯之意圖營利聚眾賭博罪，及被告丙○○、辛○○、庚○○、己○○、丁○○所犯如附表編號1 所示之恐嚇
    罪，犯罪時間均係在96年4 月24日以前，且被告丙○○、辛○○、庚○○、己○○、丁○○所犯如附表編號1 示之罪經
    宣告之刑均未逾有期徒刑1 年6 月，皆合於中華民國96年罪
    犯減刑條例第2 條第1 項第3 款減刑條件，從而，被告甲○○所犯之意圖營利聚眾賭博罪，及被告丙○○、辛○○、庚○○、己○○、丁○○所犯如附表編號1 所示之恐嚇罪，皆
    應分別減其宣告刑2 分之1 如主文所示，且就被告甲○○部
    分，諭知減刑後之易科罰金折算標準；被告丙○○、辛○○
    、庚○○、己○○及丁○○部分，則分別與渠等各自所犯如
    附表所示其餘未經減刑之罪，分別定其應執行之刑如主文所
    示。至扣案如起訴書附表一、二、三、四所示之現金、帳單
    、本票影本、空白本票、支票、帳簿、行動電話、電擊棒、
    計算紙、讓渡證書、臺灣臺中地方法院執行命令、信封、球
    棍、甩棍、存款單等物品，被告甲○○否認為其所有，亦非
    其犯意圖營利聚眾賭博罪所用之物品；被告丙○○、辛○○
    、庚○○、乙○○、己○○及丁○○則均否認為其等供犯本
    案如附表所示各罪所用之物品，本院亦查無證據前開物品確
    與被告等人所犯如附表所示之各罪有關，亦非屬違禁物，本
    院自無從宣告沒收，併此敘明。公訴意旨另略以：被告丙○○、庚○○於96年9 月26日起至96年10月15日止，每隔數日
    即攜帶棒球棍、鐵棒等物，至彰化縣埔心鄉○○路○ 段 437
    號丑○○住處，及其他丑○○可能出入之地點，尋找丑○○
    催討上開債務，因認被告丙○○、庚○○此部分亦涉有刑法
    第305 條之恐嚇危害安全罪嫌，且與附表編號5 所示之犯行
    ，有接續犯之一罪關係。惟按犯罪事實應依證據認定之，無
    證據不得推定其犯罪事實，刑事訴訟法第15 4條第2 項定有
    明文。訊據被告丙○○、庚○○雖均坦承曾前往找尋證人丑
    ○○欲討債等情，惟均堅詞否認有何攜帶器械、棍棒等情，
    且證人丑○○於96年11月13日偵訊時具結後證稱：其不知道
    被告丙○○等人至其住處時，有無攜帶任何物品等語（見96
    年度偵字第10296 號卷(二)第7 頁），從而依照卷內證據，尚
    乏證據足資證明被告丙○○、庚○○曾攜帶棒球棍、鐵棒等
    物品，以恐嚇方式向證人丑○○催討債務，公訴人逕認定被
    告丙○○、庚○○此部分亦有恐嚇犯行，尚屬無據，自不得
    憑此而為不利被告丙○○、庚○○之判斷，其此部分犯罪要
    屬不能證明。惟公訴人既認此部分與附表編號5 所示業經論
    罪科刑之恐嚇危害安全罪部分有接續犯之實質上一罪關係，
    爰不另為無罪之諭知，附此敘明。
、無罪部分：
一、公訴意旨另略以：(一)被告乙○○曾於附表編號1 所示之時間
    、地點，與被告丙○○、辛○○、庚○○、戊○○、己○○
    、丁○○等人，對附表編號1 所示之被害人未○○恐嚇，因
    認被告乙○○此部分亦涉有刑法第305 條之恐嚇危害安全罪
    嫌；(二)被告丙○○、辛○○曾於附表編號2 所示之時間，亦
    與被告己○○、丁○○共同對附表編號2 所示之被害人壬○○等人為恐嚇行為，認被告丙○○、辛○○此部分，另涉有
    刑法第305 條之恐嚇危害安全罪嫌；(三)被告丁○○、庚○○
    曾於附表編號4 所示之時、地，與被告丙○○、辛○○、己○○、乙○○等人，共同對附表編號4 所示之被害人午○○
    等人為恐嚇行為，認被告丁○○、庚○○此部分，另涉有刑
    法第305 條之恐嚇危害安全罪嫌；(四)被告丙○○因與子○○
    （綽號夢全）有債務糾紛，乃於96年6 月8 日，夥同被告庚○○、乙○○、戊○○、己○○及丁○○等人，基於共同犯
    意之聯絡與行為分擔，攜帶棒球棍、鐵棒等物，至彰化縣秀
    水鄉安東村枋林巷37號被害人子○○之住處（該住宅為被害
    人子○○姪子林東瑩所有），向被害人子○○催討債務，而
    在尋訪不著後，即以棒球棍、鐵棒等物砸毀被害人子○○上
    址住處之門窗玻璃（毀損部分，未據林東瑩提出告訴），以
    恫嚇子○○，致子○○心生畏懼而外出躲債，迄未敢回上址
    住處，因認被告丙○○、庚○○、乙○○、戊○○、己○○
    及丁○○等人，此部分另涉有刑法第305 條之恐嚇危害安全
    罪嫌；(五)被告辛○○、乙○○、己○○及丁○○等人曾於96
    年9 月26日起至96年10月15日止期間內之某時，與被告丙○○、庚○○共同持拿棒球棍、鐵棒等物，至被害人丑○○住
    處及可能出入之地點討債，且在遍尋被害人丑○○不著後，
    即以行動電話傳送「我知道你家在何處、也知道你的小孩在
    何處上學、你不出面也沒有關係，我會每天找你老爸泡茶、
    聊天」等內容之簡訊至被害人丑○○之行動電話；並於上開
    期間內某不詳時間，在彰化縣埔心鄉○○村○○道路，以棒
    球棍、鐵棒等物砸毀丑○○所有車號7577－LG號自小客車之
    前、後擋風玻璃、全部車窗、汽車音響及車身鈑金，以恫嚇
    被害人丑○○，致被害人丑○○心生畏懼，未敢回上址住處
    而外出躲債，因認被告辛○○、乙○○、己○○及丁○○等
    人，另涉有刑法第305 條之恐嚇危害安全罪嫌。
二、按犯罪事實應依證據認定之，無證據不得認定犯罪事實。又
    不能證明被告犯罪者，應諭知無罪之判決，刑事訴訟法第15
    4 條第2 項、第301 條第1 項分別定有明文。而事實之認定
    ，應憑證據，如未能發現相當之證據，或證據不足以證明，
    自不能以推測或擬制之方法，以為裁判基礎（最高法院40年
    臺上字第86號判例意旨參照）。
三、經查，被告乙○○堅詞否認曾參與附表編號1 所示之恐嚇犯
    行，並辯稱：伊未曾前往附表編號1 所示之地點；被告丙○○、辛○○則堅詞否認曾參與附表編號2 所示之恐嚇犯行，
    辯稱：係因證人壬○○主動打電話給證人甲○○說欲還款，
    才委託被告己○○、丁○○去收錢，並無何恐嚇之意；被告
    丁○○、庚○○堅詞否認曾參與附表編號4 所示之恐嚇犯行
    ，並辯稱：渠等均未曾前往附表編號4 所示之地點；被告丙○○、庚○○、乙○○、己○○、丁○○亦堅詞否認曾參與
    起訴書犯罪事實欄所載二、(三)恐嚇被害人子○○之犯行，均
    辯稱：未曾前往子○○位於彰化縣秀水鄉安東村枋林巷37號
    住處砸毀玻璃等語；被告辛○○、乙○○、己○○、丁○○
    均堅詞否認曾參與附表編號5 所示之恐嚇犯行，並辯稱：未
    曾持拿棍棒至證人丑○○住處討債，亦未曾傳送恐嚇簡訊及
    前往砸車等語。選任辯護人則為被告丙○○、辛○○辯護：
    被告丙○○、辛○○亦未曾受證人甲○○委託，向證人午○○討債，係因證人壬○○主動打電話給證人甲○○表示欲還
    款，而證人甲○○沒空，才透過被告丙○○委託被告己○○
    、丁○○拿錢，被告丙○○、辛○○僅係單純代證人甲○○
    去取款，無庸與證人壬○○發生口角並進而恐嚇等語。
  (一)就被告乙○○被訴參與附表編號1恐嚇犯行部分：
    經查，被告乙○○否認曾前往附表編號1 所示之地點，且證
    人巳○○於警、偵訊及本院審理時，均未能指認被告乙○○
    曾於附表編號1 所示之時間前往附表編號1 所示之地點，且
    其餘共同被告丙○○、辛○○、庚○○、戊○○、己○○、
    丁○○亦均否認被告乙○○曾前往該址進行恐嚇討債，公訴
    人逕認被告乙○○亦參與附表編號1 所示之恐嚇犯行，尚屬
    無據。此外，復查無其他積極證據足資認定被告乙○○有此
    部分恐嚇犯行，就此部分爰為無罪之諭知。
  (二)就被告丙○○、辛○○被訴參與附表編號2恐嚇犯行部分：
    經查：證人甲○○於本院97年6 月10日審理時證稱：係因壬○○打電話說要還錢，其沒空，當天就拜託被告辛○○去收
    款等語（詳見本院當日審判筆錄），核與證人午○○於96年
    11 月13 日偵訊時具結後證稱：96年4 月25日當天，其本來
    係叫甲○○自己過來收債，但甲○○沒來，卻叫被告丙○○
    的小弟等人來向其討債等語相符（見96年度偵字第10296 號
    卷(一)第94頁）。蓋依證人甲○○及午○○前開證述，既係證
    人午○○、壬○○主動撥打電話予債權人即證人甲○○表示
    欲還款，則於證人甲○○委託被告丙○○、辛○○前往代為
    收取欠款時，實難想像渠等即可預期會有附表編號2 所示之
    爭執及恐嚇行為。是尚難僅因被告丙○○、辛○○確曾以恐
    嚇方式進行其他討債行為，逕認被告丙○○、辛○○每次請
    被告己○○、丁○○等人出外收取欠款時，均係欲以恐嚇方
    式為之。此外，復查無其他積極證據足資認定被告丙○○、
    辛○○有此部分恐嚇犯行，就此部分爰為無罪之諭知。
  (三)就被告丁○○、庚○○被訴曾參與附表編號4 所示之恐嚇犯
    行部分：
    經查，被告丁○○、庚○○否認曾前往附表編號4 所示之地
    點，且證人午○○、寅○○於警、偵訊，及證人寅○○於本
    院審理時，均未能指認被告丁○○、庚○○曾於附表編號4
    所示之時間前往附表編號4 所示之地點，另其餘共同被告丙○○、辛○○、己○○、乙○○亦否認被告丁○○、庚○○
    曾於附表編號4 所示之時間前往該址。雖證人壬○○於96年
    10月25日警詢時曾證稱：當時毆打其等之人包括辛○○、丙○○、戊○○、丁○○、庚○○及己○○等人（見鹿警分偵
    字第0960022431號警卷第59頁），惟因員警詢問時，並未特
    別區分究係指當晚於證人許丁世智住處遭毆，抑或係在鄉代
    會主席住處遭毆，從而，尚難僅憑證人壬○○此部分證述，
    逕認被告丁○○亦確實有前往鄉代會主席住處，公訴人逕認
    被告丁○○、庚○○亦參與附表編號4 所示之恐嚇犯行，尚
    屬無據。此外，復查無其他積極證據足資認定被告乙○○、
    庚○○有此部分恐嚇犯行，就此部分爰為無罪之諭知。
  (四)就被告丙○○、庚○○、乙○○、己○○、丁○○被訴於96
    年6 月8 日前往子○○住處，以砸毀住處玻璃方式恐嚇子○○部分：
    經查，被告丙○○、庚○○、乙○○、己○○及丁○○均否
    認曾於上開時間前往子○○位於彰化縣秀水鄉安東村枋林巷
    37號住處，且亦無任何證人親眼目擊被告丙○○、庚○○、
    乙○○、己○○及丁○○曾於前揭時間，至子○○住處砸毀
    門窗玻璃。雖被告丙○○曾於96年6 月8 日下午4 時54分31
    秒以門號0000000000號，與被告庚○○所持有之0000000000
    通話，通話內容為：「（被告丙○○問：）他說怎樣。（被
    告庚○○答：）他說你去坊林巷敲人家的玻璃，他說你明知
    道那裡沒人。（被告丙○○問：）你沒有跟他說我們在打麻
    將。（被告庚○○答：）我沒有跟他說，但他說完話就走了
    。」，此有通訊監察譯文表1 紙在卷可稽（見96年度偵字第
    10296 號卷(一)第22頁），然依據被告丙○○與庚○○前開對
    話，僅能得知被告庚○○曾詢問被告丙○○，有關於他人告
    知係被告丙○○前往砸玻璃乙事，然被告丙○○於電話中即
    予以否認曾有此事，況被告庚○○亦僅係聽聞他人陳述，而
    所謂之「他」究係指何人，「他」是否曾親眼目睹係被告丙○○等人夥眾砸玻璃，依據卷存證據均無從得知，從而，尚
    難僅憑此通訊監察譯文，逕認被告丙○○曾夥同被告庚○○
    、乙○○、戊○○、己○○及丁○○前往被害人子○○住處
    砸毀玻璃恐嚇。此外，復查無其他積極證據足資認定被告丙○○、庚○○、乙○○、己○○及丁○○等人涉有此部分恐
    嚇犯行，就此部分爰為無罪之諭知。
  (五)就被告辛○○、乙○○、己○○及丁○○被訴曾參與附表編
    號5 所示之恐嚇犯行，且曾與被告丙○○、庚○○共同持拿
    棒球棍、鐵棒等物，至被害人丑○○住處及可能出入地點討
    債之恐嚇犯行部分：
    經查，訊據被告辛○○固坦承曾陪同被告丙○○、庚○○前
    往找尋證人丑○○欲討債等情，惟否認有何攜帶器械、棍棒
    ，亦否認有何傳送簡訊及砸毀車窗玻璃等情，被告乙○○、
    己○○及丁○○則否認曾參與被害人丑○○之討債乙事。經
    查：證人丑○○於96年11月13日偵訊時具結後證稱：其不知
    道被告丙○○等人至其住處時，有無攜帶任何物品等語（見
    96年度偵字第10296 號卷(二)第7 頁），從而依照卷內證據，
    尚乏證據足資證明被告丙○○、庚○○、辛○○等人曾攜帶
    棒球棍、鐵棒等物品，以恐嚇方式向證人丑○○催討債務；
    且依卷存證據，亦難認定被告丙○○、庚○○傳送簡訊及砸
    毀車窗玻璃，與被告辛○○、乙○○、己○○及丁○○間，
    有何犯意聯絡及行為分擔，就被告辛○○部分，尚難僅因伊
    曾陪同被告丙○○去被害人丑○○住處找人討債過，逕認被
    告辛○○與被告丙○○、庚○○間，就附表編號5 所示之恐
    嚇犯行，有犯意聯絡及行為分擔；另就被告乙○○、己○○
    及丁○○則尚無證據足資證明渠等3 人曾前往該址進行恐嚇
    討債、傳送恐嚇簡訊及砸毀車窗。綜上，公訴人逕認被告辛○○、乙○○、己○○及丁○○亦涉犯此部分恐嚇犯行，尚
    屬無據。此外，復查無其他積極證據足資認定被告乙○○有
    此部分恐嚇犯行，就此部分爰為無罪之諭知。
肆、被告戊○○部分，待通緝到案後另行審結。
據上論斷，應依刑事訴訟法第299 條第1 項前段、第301 條第 1
項前段，刑法第28條、第302 條第1 項、第305 條、第268 條後
段、第47條第1 項、第55條前段、第51條第5 款、第41條第1 項
前段，刑法施行法第1 條之1 第1 項、第2 項前段，中華民國96
年罪犯減刑條例第2 條第1 項第3 款、第7 條、第9 條，判決如
主文。
本案經檢察官林宏昌到庭執行職務。
中    華    民    國    97    年    7     月    15    日
                  刑事第五庭   審判長法  官  余仕明
                                     法  官  楊舒嵐
                                     法  官  簡婉倫
以上正本證明與原本無異。
如不服本判決，應於送達後10日內向本院提出上訴狀( 須附繕本
 )。
告訴人或被害人對於判決如有不服具備理由請求檢察官上訴者，
其上訴期間之計算係以檢察官收受判決正本之日期為準。
中    華    民    國    97    年    7     月    15    日
                                     書記官  林盛輝
附錄本案論罪科刑法條
中華民國刑法第268條
意圖營利，供給賭博場所或聚眾賭博者，處 3 年以下有期徒刑，
得併科 3 千 元以下罰金。
中華民國刑法第302條第1項
私行拘禁或以其他非法方法，剝奪人之行動自由者，處 5 年以下
有期徒刑、拘役或 3 百元以下罰金。
中華民國刑法第305條
以加害生命、身體、自由、名譽、財產之事，恐嚇他人致生危害
於安全者，處 2 年以下有期徒刑、拘役或 3 百元以下罰金。
附表
┌─┬────┬─────┬──────┬────┬──────────────────────────┬────┬────────────┐
│編│ 行為人 │ 犯罪時間 │  犯罪地點  │ 被害人 │             犯  罪  行  為                         │所犯法條│      論罪科刑情形      │
│號│        │          │            │        │                                                    │        │                        │
├─┼────┼─────┼──────┼────┼──────────────────────────┼────┼────────────┤
│1 │丙○○│95年11月底│未○○之姪子│ 未○○ │丙○○、辛○○因未覓得未○○，即基於恐嚇之犯意聯絡，│均係犯刑│丙○○共同以加害生命、身│
│  │辛○○│至12月間某│巳○○所經營│        │共同向在場之未○○姪子巳○○表示需未○○清償新臺幣（│法第305 │體之事，恐嚇他人致生危害│
│  │        │日        │位於彰化縣埔│        │下同）60萬元，並嚇稱倘不歸還如遭遇上，即要毆打未○○│條之恐嚇│於安全，處有期徒刑拾月，│
│  │        │          │鹽鄉○○路旁│        │，並讓未○○死得很難看等加害生命、身體之話語；巳○○│危害安全│應減為有期徒刑伍月。    │
│  │        │          │檳榔攤      │        │聽聞後即以電話轉達丙○○、辛○○前開恫嚇之詞，並要陳│罪      │辛○○共同以加害生命、身│
│  │        │          │            │        │正裕躲藏妥當，未○○因而心生畏懼在外躲藏不敢返家    │        │體之事，恐嚇他人致生危害│
│  ├────┼─────┼──────┤        ├──────────────────────────┤        │於安全，累犯，處有期徒刑│
│  │丙○○│95年12月31│未○○位於彰│        │丙○○、辛○○接續承前犯意，夥同年輕力壯之庚○○、陳│        │拾月，應減為有期徒刑伍月│
│  │辛○○│日        │化縣埔鹽鄉│        │政中、己○○及丁○○等人欲尋找未○○還債，且基於恐嚇│        │。                      │
│  │庚○○│          │子村彰水路2 │        │之犯意聯絡，以聚眾且攜帶球棍、鐵棒等物品，前往左開陳│        │庚○○、己○○、丁○○均│
│  │戊○○│          │段285 號陳正│        │正裕住處包圍之加害生命、身體之恐嚇方式，欲使未○○心│        │共同以加害生命、身體之事│
│  │己○○│          │裕之住處三合│        │生畏懼，因未○○恐遭不測不敢返家，由巳○○告知前情並│        │，恐嚇他人致生危害於安全│
│  │丁○○│          │院          │        │要未○○妥藏妥當後，未○○因心生畏懼，而於96年1 月3 │        │，皆處有期徒刑伍月，均應│
│  │        │          │            │        │日燒炭自殺身亡                                      │        │減為有期徒刑貳月又拾伍日│
│  │        │          │            │        │                                                    │        │。                      │
│  │        │          │            │        │                                                    │        │（戊○○部分因合法傳喚無│
│  │        │          │            │        │                                                    │        │正當理由未到庭，待通緝  │
│  │        │          │            │        │                                                    │        │到案後另行審結）        │
├─┼────┼─────┼──────┼────┼──────────────────────────┼────┼────────────┤
│2 │己○○│96年4 月25│許丁世智位於│壬○○、│緣午○○因積欠甲○○六合彩賭債，雙方約定定期清償，嗣│均係犯刑│己○○、丁○○共同以加害│
│  │丁○○│日晚上7時 │彰化縣秀水鄉│午○○、│經午○○之友人壬○○主動打電話予甲○○欲清償當期欠款│法第305 │生命、身體之事，恐嚇他人│
│  │        │          │福安村通鹿巷│許丁世智│，甲○○即委由辛○○、丙○○前往收取欠款。辛○○、梁│條之恐嚇│致生危害於安全，均處有期│
│  │        │          │許丁世智住處│、辰○○│清松因有事不克前往，即囑由己○○、丁○○2 人前往左揭│危害安全│徒刑月。              │
│  │        │          │            │及寅○○│地點欲收取款項。待己○○、丁○○2 人抵達前揭地點後，│罪      │                        │
│  │        │          │            │        │因細故與午○○發生口角爭執，己○○、丁○○即與當時在│        │                        │
│  │        │          │            │        │前址之壬○○、許丁世智、辰○○及寅○○等人拉扯互毆（│        │                        │
│  │        │          │            │        │傷害部分均未據告訴）。己○○、丁○○因不甘討債遭毆，│        │                        │
│  │        │          │            │        │遂基於恐嚇之犯意聯絡，對在場之壬○○、午○○、許丁世│        │                        │
│  │        │          │            │        │智、辰○○及寅○○等人嚇稱：渠等為丙○○、辛○○之小│        │                        │
│  │        │          │            │        │弟，如不解決債務，即要渠等難看等加害生命、身體之話語│        │                        │
│  │        │          │            │        │，致左開被害人聽聞後均心生畏懼，而壬○○、午○○、許│        │                        │
│  │        │          │            │        │丁世智及寅○○則趕緊離開前址，前往彰化縣秀水鄉鄉民代│        │                        │
│  │        │          │            │        │表住席處躲藏，欲請託出面調處                        │        │                        │
├─┼────┼─────┼──────┼────┼──────────────────────────┼────┼────────────┤
│3 │丙○○│96年4 月25│自彰化縣秀水│ 辰○○ │己○○、丁○○於編號2 所示時、地遭毆後，即撥打電話詢│均係犯刑│丙○○共同以非法方法，剝│
│  │辛○○│日晚上9 時│鄉福安村某喪│        │問丙○○為何遭毆，丙○○、辛○○、己○○、丁○○、楊│法第302 │奪人之行動自由，處有期徒│
│  │己○○│許迄翌日即│事地點起，期│        │舜盛、乙○○及陳家祥等人因不甘己○○、丁○○遭毆，遂│條第1 項│刑拾月。                │
│  │丁○○│96年4 月26│間先至彰化縣│        │推由己○○、丁○○、庚○○、乙○○及陳家祥共乘2 部自│之剝奪行│辛○○共同以非法方法，剝│
│  │庚○○│日凌晨    │秀水鄉鶴鳴村│        │小客車，再度前往許丁世智前址住處尋仇，因許丁世智等人│動自由罪│奪人之行動自由，累犯，處│
│  │乙○○│          │彰鹿路495 號│        │已先行離家前往彰化縣秀水鄉鄉民代表會主席陳文欣住處而│        │有期徒刑拾月。          │
│  │陳家祥│          │丙○○實際經│        │尋人未果，適於該址附近某喪事現場，發現辰○○蹤跡，渠│        │己○○、丁○○、庚○○共│
│  │（陳家祥│          │營之微笑小吃│        │等為尋得壬○○、午○○等人，即基於妨害行動自由之犯意│        │同以非法方法，剝奪人之行│
│  │部分未據│          │部，再至彰化│        │聯絡，強迫辰○○需上車尋人，並由庚○○負責駕車，梁宏│        │動自由，均處有期徒刑伍月│
│  │起訴）  │          │縣秀水鄉鄉民│        │銘坐在右前座，丁○○與辰○○在車後座，己○○、陳家祥│        │。                      │
│  │        │          │代表會主席陳│        │則駕駛另1 部車，先前往丙○○、辛○○當時所在之微笑小│        │乙○○共同以非法方法，剝│
│  │        │          │文欣住處    │        │吃部，期間渠等向辰○○嚇稱需聯絡午○○等人出面，始得│        │奪人之行動自由，累犯，處│
│  │        │          │            │        │釋放；乙○○復於微笑小吃部出手毆打辰○○（此部分傷害│        │有期徒刑陸月。          │
│  │        │          │            │        │部分未據告訴）後，始駕車搭載辰○○外出尋人，致辰○○│        │                        │
│  │        │          │            │        │因心生畏懼，積極與午○○等人聯絡，待辰○○聯絡得知蘇│        │                        │
│  │        │          │            │        │彩雲等人已於彰化縣秀水鄉鄉民代表會主席陳文欣住處後，│        │                        │
│  │        │          │            │        │丙○○、辛○○、庚○○、乙○○、己○○、陳家祥等人始│        │                        │
│  │        │          │            │        │搭載辰○○前往該陳文欣住處後（丁○○並未同行前往），│        │                        │
│  │        │          │            │        │始釋放辰○○                                        │        │                        │
├─┼────┼─────┼──────┼────┼──────────────────────────┼────┼────────────┤
│4 │丙○○│96年4 月26│彰化縣秀水鄉│午○○、│丙○○、辛○○、己○○、庚○○、乙○○、陳家祥等人抵│均係犯刑│丙○○共同以加害生命、身│
│  │辛○○│日凌晨    │鄉民代表會主│壬○○、│達彰化縣秀水鄉鄉民代表主席陳文欣住處後，即由前開數人│法第305 │體之事，恐嚇他人致生危害│
│  │己○○│          │席陳文欣住處│許丁世智│包圍該址，欲躲藏在內之午○○、壬○○出面解決於許丁世│條之恐嚇│於安全，處有期徒刑陸月。│
│  │乙○○│          │            │及寅○○│智住處所生之糾紛。渠等復基於恐嚇之犯意聯絡，以持拿煙│危害安全│辛○○共同以加害生命、身│
│  │陳家祥│          │            │        │灰缸砸打寅○○頭部（傷害部分未據告訴）、對許丁世智毆│罪      │體之事，恐嚇他人致生危害│
│  │（陳家祥│          │            │        │打，及出言嚇稱如不出面解決，即要打斷腿並讓其等吃子彈│        │於安全，累犯，處有期徒刑│
│  │部分未據│          │            │        │等加害生命、身體之行為話語，致當時在該址之午○○、王│        │陸月。                  │
│  │起訴）  │          │            │        │德欽、許丁世智及寅○○心生畏懼，足生危害於安全，並均│        │己○○均共同以加害生命、│
│  │        │          │            │        │在外躲藏多日。嗣因午○○等人不堪丙○○等人在外尋人之│        │身體之事，恐嚇他人致生危│
│  │        │          │            │        │強大精神壓力，乃由壬○○、許丁世智及寅○○3 人，於96│        │害於安全，處有期徒刑肆月│
│  │        │          │            │        │年6 月20日至彰化縣秀水鄉調解委員會，單方面就己○○、│        │。                      │
│  │        │          │            │        │丁○○遭毆部分，以15萬元賠償和解                    │        │乙○○均共同以加害生命、│
│  │        │          │            │        │                                                    │        │身體之事，恐嚇他人致生危│
│  │        │          │            │        │                                                    │        │害於安全，累犯，處有期徒│
│  │        │          │            │        │                                                    │        │刑伍月。                │
├─┼────┼─────┼──────┼────┼──────────────────────────┼────┼────────────┤
│5 │丙○○│96年9 月26│彰化縣埔心鄉│ 丑○○ │緣丑○○積欠丙○○賭債256 萬元迄未清償（就丙○○是否│均係犯刑│丙○○共同以加害生命、身│
│  │庚○○│日起，至96│義民村員鹿路│        │涉嫌賭博罪嫌部分未經起訴），丙○○、辛○○於率同楊舜│法第305 │體之事，恐嚇他人致生危害│
│  │        │年10月15日│2 段437 號林│        │盛、己○○及丁○○等人至丑○○住處找尋丑○○討論還債│條之恐嚇│於安全，處有期徒刑陸月。│
│  │        │止期間內之│錫添住處    │        │情事未遇後，丙○○及庚○○竟基於恐嚇之犯意聯絡，先由│危害安全│庚○○共同以加害生命、身│
│  │        │數日      │            │        │丙○○傳送「我知道你家住何處，也知道你的小孩在何處就│罪      │體之事，恐嚇他人致生危害│
│  │        │          │            │        │讀，你不出面也沒關係，我會每天找你老爸爸泡茶、聊天」│        │於安全，處有期徒刑伍月。│
│  │        │          │            │        │等簡訊予丑○○，再由丙○○推由庚○○持拿棒球棍擊砸林│        │                        │
│  │        │          │            │        │錫添所有，原藏放於彰化縣埔心鄉○○村○○道路旁之車號│        │                        │
│  │        │          │            │        │7577-LG 自小客車之前、後擋風玻璃、全部車窗、汽車音響│        │                        │
│  │        │          │            │        │及車身鈑金（毀損部分均未據告訴），而以前揭傳送簡訊及│        │                        │
│  │        │          │            │        │砸毀物品之加害生命、身體、財產之事恫嚇丑○○，致林錫│        │                        │
│  │        │          │            │        │添心生畏懼，不敢返回住處而外出躲債。迄至丑○○之父不│        │                        │
│  │        │          │            │        │堪騷擾，乃向外借貸金錢，於96年10月15日，與丙○○於彰│        │                        │
│  │        │          │            │        │化縣埔心鄉調解委員會以100 萬元調解前開債務。        │        │                        │
└─┴────┴─────┴──────┴────┴──────────────────────────┴────┴────────────┘


司法院資訊處製作；財團法人民間司法改革基金會備份。
